# 新会计制度下新开公司开办费问题？

提问人：honeywony 时间：2010-11-16 14:16:06
新开公司开办费问题？按照新会计制度，新开公司筹办期间付的房租（房租一次性付半年的）， 这里涉及两个问题： 第一：按照新会计制度，预付房租不再计入待摊费用里，而是预付时直接计入管理费用—房租（租入的房屋是办公用的）； 第二：按照新会计制度，新公司筹办期间的费用包括该期间的的经营租赁租金计入开办费，在开始经营的第一个月一次性计入管理费用—开办费。 那新开公司筹办期间预付的房租，比如预付 6 个月，但只有前 3 个月是筹办期，如果遵循第一点将预付的房租一次性计入管理费用—房租，就违背了第二点。我能否这样处理 1 、预付房租时： 借：管理费用-房租 120000 贷：库存现金 120000 2 、筹办花了 3 个月，第 4 个月开始营业的账务处理： 借：管理费用-开办费 60000 贷：管理费用—房租 60000 3、后 3 个月还是在管理费用—房租里，不作任何账务处理。
这样处理可以吗？请大侠们指点。

回答人：chenyiwei
新准则只是取消了“待摊费用”这一会计科目和报表项目，实际操作中可以把预付的房租先计入预付帐款，再按月摊销计入各月度的管理费用。 另外，请注意区分你执行的是《企业会计制度》还是 2006 年的企业会计准则，从你说的情况看似乎有矛盾之处。